臺灣高等法院交通事件裁定　　　　　　 96年度交抗字第426號
抗　告　人
即受處分人　甲○○
上列抗告人因違反道路交通管理處罰條例案件，不服臺灣板橋地
方法院中華民國96年5月18日裁定（96年度交聲字第522號），提
起抗告，本院裁定如下：
    主  文
抗告駁回。
    理  由
一、本件抗告意旨略以：抗告人於民國 (下同) 九十六年二月十
    四日上午七時二十分許，將機車停放於臺北市○○○路四一
    ０巷二弄，當時主管機關雖有公告九十六年二月十七日至同
    年月十七日之上午六時至下午四時間，禁止車輛進入右側車
    道，惟此僅限於汽車，蓋路口義交指揮機車可進入，此觀諸
    卷附照片可知。抗告人因當時因值過年期間，車道均作權宜
    變更，主管機關未明示何處可停車，抗告人方依經驗將機車
    停放於上開處所，非圖一時之便而停車云云。
二、按顯有妨礙其他人、車通行處所，不得停車；在停車場內或
    路邊准停車處所停車時，應依規定停放，不得紊亂；停車時
    間、位置、方式及車種，如公路主管機關、市區道路主管機
    關或警察機關有特別規定時，應依其規定；停車時應依車輛
    順行方向緊靠道路右側，道路交通安全規則第一百十二條第
    一項第九款、第十四款、第十五款、第二項分別定有明文。
    又按汽車（含機器腳踏車）駕駛人在顯有妨礙其他人、車通
    行處所停車，或停車時，停車時間、位置、方式、車種不依
    規定者，處新臺幣六百元以上一千二百元以下罰鍰，道路交
    通管理處罰條例第五十六條第一項第五款、第九款亦規定甚
    明。
三、經查：本件抗告人即受處分人甲○○於九十六年二月十四日
    上午七時二十分許，將車牌號碼Ｊ五Ｍ－七二八號重型機車
    停放於臺北市○○○路四一０巷二弄道路上，因停車位置不
    依規定，經臺北市政府警察局中山分局執勤警員填製臺北市
    政府警察局北市警交大字第ＡＭ0000000號舉發違反
    道路交通管理事件通知單（下稱舉發通知單）當場舉發，抗
    告人於應到案日期前向原處分機關提出申訴，經原舉發單位
    調查結果，仍認抗告人有停車位置未依規定之違規行為，原
    處分機關乃於九十六年四月十四日以北市裁二字第裁二二－
    ＡＭ0000000號違反道路交通管理事件裁決書（下稱
    裁決書），依道路交通管理處罰條例第五十六條第一項第九
    款及違反道路交通管理事件統一裁罰基準表之規定，裁處抗
    告人罰鍰新臺幣六百元，抗告人於收受該裁決書後提起異議
    等情，有上開舉發通知單、臺北市交通事件裁決所交通違規
    案件陳述書及所附照片影本兩張、臺北市政府警察局中山分
    局九十六年四月三日北市警中分交字第０九六三六四四一一
    ００號書函、上開裁決書、聲明異議狀等各一件附卷可稽。
    抗告人雖於原法院訊問時辯稱：「我不了解當時情況，也沒
    有人指導如何停車，因為是過年期間，路邊都搭了棚架」、
    「我是跟著別人停在該處。後來也有其他機車像我一樣停放
    ，但我不知道警方有無對他們開罰單」云云（見原法院九十
    六年五月十日訊問筆錄），惟亦於聲明異議狀中自承該處原
    有設置機車停車格，並於原法院訊問時自承：「將機車靠在
    右邊車道靠近中間線的地方」、「當我看到罰單的時候，我
    看到一位警察站在交岔路口，我過去詢問警察為何我被開罰
    單，警察說我停放的位置不對，我停在路中間」等語（見原
    法院九十六年五月十日訊問筆錄）。是抗告人既知該處因過
    年期間而於路邊有搭設棚架供買賣年貨，且原有之機車停車
    格已遭棚架所遮蔽，抗告人卻未依前揭規定將上開車輛依順
    行方向緊靠道路右側停放，亦未另尋他處停車格或其他准予
    停車之處所依規定停放，竟逕行將上開車輛停放於棚架旁靠
    近馬路中間處，顯已影響其他人車之通行，抗告人前開所辯
    ，顯不足採。又查，依抗告人於交通違規案件陳述書中所提
    出之照片影本，可見該處有警察機關因應過年期間臨時設置
    之車輛通行時間特別規定，該交通標誌依道路交通標誌標線
    號誌設置規則第七十三條規定，係規定該處於九十六年二月
    十日至同年月十七日之上午六時許至下午四時許間，任何車
    輛不准進入該路段，則該路段於上開時間自不得停放車輛，
    並無不可停放汽車，可停放機車之區別。抗告人於九十六年
    二月十四日上午七時二十分許將所有之機車停放於上開路段
    ，確有停車時間及位置不依規定之違規行為。抗告人於抗告
    狀、聲明異議狀及上開陳述書中所附照片之說明部分，雖均
    辯稱，該處禁止通行，僅限汽車，不限機車，且主管機關未
    明示何處可停車，其係跟隨其他車輛停放該處，該處路中可
    停車，執勤警員對其他違規車輛網開一面未予舉發云云，洵
    無足採。
四、原法院因認本件抗告人甲○○確有上揭停車位置不依規定之
    違規事實，原處分機關援引道路交通管理處罰條例第五十六
    條第一項第九款及違反道路交通事件統一裁罰基準表，裁處
    抗告人新臺幣六百元之罰鍰，核無不合，而裁定駁回抗告人
    在原法院之異議，經核認事用法，並無違誤。抗告人猶執陳
    詞，指摘原裁定不當，為無理由，應予駁回。
據上論結，應依道路交通案件處理辦法第26條，刑事訴訟法第41
2條，裁定如主文。
中　　華　　民　　國　　96　　年　　6 　　月　　28　　日
                  刑事第十六庭 審判長法　官  葉騰瑞
　　　　　　　　　　　　　　　     　法  官  莊明彰
　　　　　　　　　　　　　　　　     法  官  吳鴻章
以上正本證明與原本無異。
不得再抗告。
                                     書記官  魏淑娟
中　　華　　民　　國　　96　　年　　7 　　月　　2 　　日
